最高法院刑事判決
111年度台上字第4911號
上  訴  人  林彥宏                    
上列上訴人因加重詐欺等罪案件，不服臺灣高等法院臺中分院中
華民國111年8月2日第二審判決（111年度金上訴字第1402號，起
訴案號：臺灣彰化地方檢察署110年度偵字第6850、7052號），
提起上訴，本院判決如下：
    主  文
上訴駁回。
    理  由
一、按刑事訴訟法第377條規定：上訴於第三審法院，非以判決
    違背法令為理由，不得為之。是提起第三審上訴，應以原判
    決違背法令為理由，係屬法定要件。如果上訴理由書狀並非
    依據卷內訴訟資料，具體指摘原判決不適用何種法則或如何
    適用不當，或所指摘原判決違法情事，顯與法律規定得為第
    三審上訴理由之違法情形不相適合時，均應認其上訴為違背
    法律上之程式，予以駁回。
二、本件原判決綜合全案證據資料，認定上訴人林彥宏有其事實
    欄所載與暱稱「張雅婷客服」、「張智傑」等姓名年籍均不
    詳之成年人，共同對被害人洪金龍、蕭鳳嬌、黃春梅分別為
    三人以上共同詐欺取財、洗錢等犯行，因而維持第一審依想
    像競合犯規定，從一重分別論處上訴人三人以上共同詐欺取
    財各罪刑（共3罪，均累犯），並諭知相關沒收之判決，而
    駁回上訴人在第二審之上訴，已詳敘其認定犯罪事實所憑證
    據及認定之理由。
三、證據之取捨及事實之認定，均為事實審法院之職權，倘其採
    證認事並未違背證據法則，自不得任意指為違法而執為上訴
    第三審法院之適法理由。本件原判決依憑證人即被害人洪金
    龍、蕭鳳嬌及黃春梅之證詞，復參酌卷內上訴人與暱稱「張
    智傑」、「張雅婷客服」等人以通訊軟體「LINE」對話之紀
    錄、中華郵政股份有限公司及台中商業銀行股份有限公司函
    附上訴人之帳戶基本資料、歷史交易清單、上訴人提領款項
    及交付款項之監視錄影畫面，及洪金龍、蕭鳳嬌、黃春梅提
    出之匯款資料、其等與詐騙人員間以「LINE」對話之紀錄，
    暨扣案之行動電話、金融卡等證據資料，以及上訴人自承依
    暱稱「張智傑」之人指示提領上述被害人匯入其帳戶之款項
    ，再轉交予「張智傑」指派到場之成年女子等情，而據以認
    定上訴人有本件三人以上共同詐欺取財及洗錢等犯行，已詳
    敘其採證認事之理由。並對上訴人所辯：其不知道參與本案
    詐欺犯行之人數有三人以上云云，何以不足以採信，已斟酌
    卷內「LINE」對話內容等資料詳加指駁及說明。其論斷說明
    俱有前揭證據資料可稽，且不違背證據法則及論理法則，即
    屬事實審法院採證認事、判斷證據證明力職權之適法行使，
    自不得任意指摘為違法。上訴意旨置原判決明確之論斷於不
    顧，猶執前述辯解，據以指摘原判決違法，自非適法之第三
    審上訴理由。
四、刑罰之量定為事實審法院之職權，倘其量刑合於法律所規定
    之範圍，並無顯然失當或違反公平、比例及罪刑相當原則者
    ，自不能任意指為違法而執為適法之第三審上訴理由。而刑
    法第59條之酌量減輕其刑，必其犯罪情狀確可憫恕，在客觀
    上足以引起一般人之同情，認為即予以宣告法定最低度刑，
    猶嫌過重者，始有其適用。原判決已說明上訴人所為本件犯
    行，如何在客觀上不足引起一般人同情，並無情輕法重之情
    形，因而未適用刑法第59條規定酌減其刑等情甚詳，核其此
    部分論斷，於法並無不合。且原判決關於量刑部分，已具體
    敘明第一審判決如何以上訴人之責任為基礎，依刑法第57條
    所列各款事項而為量刑，認其量刑並無不當而予以維持，既
    未逾越法定刑範圍，亦無顯然失當或違反公平、比例及罪刑
    相當原則之情形，核屬裁量權之適法行使，自難遽指為違法
    。上訴意旨徒憑己見，任意指摘原判決未依刑法第59條規定
    酌量減輕其刑為不當，及量刑過重云云，同非合法之第三審
    上訴理由。
五、其餘上訴意旨均非依據卷內訴訟資料，具體指摘原判決不適
    用何種法則或如何適用不當，徒就原判決已明確論斷說明之
    事項，暨不影響於判決結果之枝節問題，漫事爭論，顯與法
    律規定得為第三審上訴理由之違法情形不相適合。揆之首揭
    說明，本件上訴為違背法律上之程式，應予以駁回。
據上論結，應依刑事訴訟法第395條前段，判決如主文。
中　　華　　民　　國　　111 　年　　11　　月　　17　　日
                  刑事第三庭審判長法　官  徐昌錦
                                  法　官  林恆吉
                                  法　官  江翠萍
                                  法　官  侯廷昌
                                  法　官  林海祥
本件正本證明與原本無異
                                  書記官  張懿昀
中　　華　　民　　國　　111 　年　　11　　月　　23　　日